【裁判字號】    97,聲,880
【裁判日期】    970425
【裁判案由】    聲請具保停止羈押
【裁判全文】
臺灣臺北地方法院刑事裁定               97年度聲字第880號
聲  請  人
即  被  告  甲○○
                      之11
                    （現羈押於台灣台北看守所）
選任辯護人  舒建中律師
上列被告因殺人未遂等案件，聲請具保停止羈押，本院裁定如下
：
    主  文
聲請駁回。
    理  由
一、聲請意旨略以：被告甲○○所涉殺人未遂案，因證物業已扣
    案，且同案被告均已到案，顯無串供及湮滅證據之虞，而被
    告有固定之住居所，應無逃亡之虞，故無羈押之必要，為此
    請求准予具保停止羈押等語。
二、按被告經法官訊問後，認為犯罪嫌疑重大，而有下列情形之
    一，非予羈押，顯難進行追訴、審判或執行者，得羈押之︰
    (1)逃亡或有事實足認為有逃亡之虞者。(2)有事實足認為有湮
    滅、偽造、變造證據或勾串共犯或證人之虞者。(3)所犯為死
    刑、無期徒刑或最輕本刑為五年以上有期徒刑之罪者。刑事
    訴訟法第101 條第1 項定有明文。又按羈押被告之目的，在
    於確保訴訟程序之進行、確保證據之存在、真實及確保刑罰
    之執行，而被告有無羈押之必要，及羈押後其原因是否仍然
    存在，有無繼續羈押之必要，應否延長羈押，均屬事實認定
    之問題，法院有依法認定裁量之職權，自得就具體個案情節
    予以斟酌決定，如就客觀情事觀察，法院許可羈押之裁定在
    目的與手段間之衡量並無明顯違反比例原則情形，即無違法
    或不當可言，且關於羈押原因之判斷，尚不適用訴訟上之嚴
    格證明原則，而應適用自由證明程序，合先敘明。
三、本件聲請人即被告甲○○因涉嫌殺人未遂等案件，前經本院
    訊問後，認為被告所犯罪嫌重大，所犯為最輕本刑10年以上
    有期徒刑之罪，且有逃亡之虞，而有刑事訴訟法第101 條第
    1 項第1 、3 款所定之羈押事由，並有羈押之必要，於97年
    3 月6 日裁定被告羈押在案。
四、經查，被告對於持有扣案之手槍及子彈，而對告訴人許聖任
    開槍之事實，業已坦認在卷，而告訴人因此受有右側胸部槍
    傷、右上臂槍傷併肱骨開放性骨折、左前臂槍傷併橈骨開放
    性骨折、右小腿槍傷、左膝槍傷及會陰部槍傷等傷害，亦有
    診斷證明書在卷可稽，且扣案之槍彈經送鑑結果確具有殺傷
    力，此有內政部刑事警察局槍彈鑑定書可佐，足認被告所犯
    上開殺人未遂等罪嫌重大，且被告係經檢察官依法傳喚未到
    後，於96年12年3 日為警在其前揭居住處拘獲到案，被告既
    係經警方拘提到案，顯有逃亡之虞，而其所犯之罪，對社會
    治安影響重大，依其犯罪性質，倘不繼續對被告實施羈押，
    難期保全後續之審判及執行，應認有繼續羈押被告之必要，
    是被告以前揭情詞辯稱無逃亡之虞，並非可採。此外，本院
    復查無被告有符合刑事訴訟法第114 條所列各款而不得駁回
    具保聲請之情形。從而，本件羈押原因仍未消滅，本院認非
    以對被告羈押之方式不能達其目的，是被告聲請具保停止羈
    押，不能准許，應予駁回。
五、據上論斷，應依刑事訴訟法第220條，裁定如主文。
中    華    民    國    97    年    4     月    25    日
                  刑事第十六庭審判長法  官  蔡守訓
                                    法  官  施添寶
                                    法  官  吳俊龍
以上正本證明與原本無異。
如不服本裁定，應於送達後5日內，向本院提出抗告狀。
                                    書記官  高菁菁
中    華    民    國    97    年    4     月    25    日


司法院資訊處製作；財團法人民間司法改革基金會備份。
